最高法院刑事裁定　　　　　　　九十四年度台抗字第五０六號
　　抗　告　人　甲○○
　　　　　　　　　　　　號
上列抗告人因業務過失致人於死案件，不服台灣高等法院花蓮分
院中華民國九十四年九月二十九日駁回其上訴之裁定（九十四年
度交上訴字第十一號），提起抗告，本院裁定如下：
    主  文
抗告駁回。
    理  由
按不服法院之刑事判決提起上訴者，其上訴期間為十日，自送達
判決後起算，刑事訴訟法第三百四十九條定有明文。又送達於住
居所、事務所或營業所不獲會晤應受送達人者，得將文書付與有
辨別事理能力之同居人或受僱人，刑事訴訟法第六十二條準用民
事訴訟法第一百三十七條第一項亦有規定。本件抗告人甲○○對
於原審九十四年度交上訴字第十一號業務過失致人於死案件提起
第三審上訴，經查郵局於民國九十四年八月二十二日，送達判決
書正本於抗告人所陳報住所即花蓮縣萬榮鄉紅葉村紅葉五一號，
未獲會晤，由抗告人之同居人即女兒余玉珊收受，有送達證書附
卷可按（見原審卷第五一頁），已生送達效力，抗告人居住於花
蓮縣，扣除在途期間三日（原裁定誤為七日），上訴期間截至同
年九月四日（原裁定誤為八日）即告屆滿，而期間之末日適為星
期日，以次（五）日代之，抗告人乃延至同年九月十二日始提起
上訴，有卷附之刑事上訴狀為憑（見原審卷第五四頁），顯已逾
十日之上訴不變期間，原審乃以抗告人違背法律上之程式為由，
依同法第三百八十四條前段規定，裁定駁回抗告人之不合法上訴
，經核於法尚無不合。卷查，抗告人戶籍住址與余玉珊住址同為
「花蓮縣萬榮鄉紅葉村紅葉五一號」，此有抗告人戶籍謄本在卷
可查（見原審卷第四一至四二頁），余玉珊收受判決正本時，為
滿十四歲之限制行為能力人，乃係具有普通常識，能了解送達之
作用及效果之人，足認收受判決人余玉珊係與抗告人居住於一處
，且共同生活，具辨別事理能力，自屬於民事訴訟法第一百三十
七條規定之「同居人」。原審法院判決對抗告人送達，由抗告人
之同居人余玉珊收受，依刑事訴訟法第六十二條準用民事訴訟法
第一百三十七條規定，即生送達效力。抗告意旨謂余玉珊收受判
決正本時，甫滿十四歲，無適法之收受送達權能，抗告期間應自
抗告人九十四年九月五日收受該判決正本時起算，原裁定逕予駁
回，洵有未洽云云，泛言指摘原裁定不當，難認為有理由，應予
駁回。又本件係抗告程序，抗告人提出戶口名簿影本壹份，無從
審酌，附為明。
據上論結，應依刑事訴訟法第四百十二條，裁定如主文。
中　　華　　民　　國　九十四　年　 十一 　月　二十四　日
                      最高法院刑事第四庭
                          審判長法官  謝　家　鶴
                                法官  洪　文　章
                                法官  花　滿　堂
                                法官  陳　世　淙
                                法官  洪　佳　濱
      本件正本證明與原本無異
                                      書  記  官
中　　華　　民　　國　九十四　年　 十二 　月   十三 　日
                                                      Ｌ
